臺灣桃園地方法院刑事判決　　　　　　100年度審易字第652號
公　訴　人　臺灣桃園地方法院檢察署檢察官
被　　　告　陳俊价
上列被告因妨害公務案件，經檢察官提起公訴（100 年度偵字第
3738號），被告於本院準備程序進行中，就被訴事實為有罪之陳
述，經本院告知簡式審判程序意旨，並聽取公訴人及被告之意見
後，本院裁定改依簡式審判程序審理，茲判決如下：
    主      文
陳俊价對於公務員依法執行職務時，施強暴，累犯，處有期徒刑
月，如易科罰金，以新臺幣壹仟元折算壹日。
    事實及理由
一、犯罪事實：
    陳俊价(一)前於民國92年間因連續施用毒品等案件，經本院以
    93年度訴字第623 號判決分別判處有期徒刑8 月、6 月，應
    執行有期徒刑1 年1 月確定；(二)復於同年間因偽造文書案件
    ，經本院以93年度簡字第524 號判決判處有期徒刑5 月確定
    ；(三)又於93年間因贓物案件，經本院以93年度簡字第215 號
    判決判處有期徒刑3 月確定；(四)另於94年間因恐嚇案件，經
    本院以95年度易字第331 號判決判處有期徒刑8 月確定；(五)
    再於同年間因連續施用毒品案件，經本院以94年度易字第15
    04號判決判處有期徒刑1 年確定；(六)繼於同年間因違反槍砲
    彈藥刀械管制條例案件，經本院以95年度訴字第385 號判決
    判處有期徒刑2 年確定；(七)更於同年間因持有毒品案件，經
    本院以95年度易字第38號判決判處有期徒刑1 年確定；前開
    (二)、(三)之罪刑嗣經本院以94年度聲字第1510號裁定合併定應
    執行有期徒刑7 月確定；前揭(二)至(五)、(七)各罪刑又經本院以
    96年度聲減字第5094號裁定各減其宣告刑二分之一，並就(二)
    至(四)部分合併定應執行有期徒刑6 月確定，就(五)、(七)部分與
    不得減刑之(六)部分合併定應執行有期徒刑2 年8 月確定；上
    開有期徒刑6 月、2 年8 月與前揭(一)部分入監接續執行，於
    98年9 月4 日縮短刑期假釋出監併付保護管束，迄99年3 月
    19日保護管束期滿，假釋未經撤銷，視為執行完畢（於本案
    構成累犯）。詎其仍不知悔改，於100 年1 月16日駕駛已遭
    註銷號牌之牌照號碼8779-NT 號自用小客車，搭載友人江志
    強前往購物，於同日21時40分許，行經桃園縣桃園市○○街
    前，為桃園縣政府警察局保安警察大隊執行巡邏勤務之警員
    吳國榮、曾建中及鍾德賢發現該車牌已遭註銷，隨即開啟警
    示燈上前盤查，並以手勢示意陳俊价路邊停車受檢，然陳俊
    价因車內藏有第二級毒品安非他命（毒品部分由臺灣桃園地
    方檢察署檢察官另行簽分偵辦），擔心遭警查獲，竟基於妨
    害公務之犯意，利用所駕駛之車輛衝撞警員所駕駛之牌照號
    碼0372-RY 號警車車頭，以此方法對公務員施強暴，旋即駕
    車逃逸，警員吳國榮、曾建中及鍾德賢見狀，亦駕駛警車追
    捕。嗣於同日21時50分許，在桃園縣桃園市○○路19號前，
    將陳俊价所駕駛之車輛攔下，並自車內扣得與本案無關之安
    非他命2 小包。
二、證據名稱：
  (一)被告陳俊价於本院準備程序及審理時之自白。
  (二)證人江志強於警詢時之證述。
  (三)警員職務報告書1 份及車損照片5 張。
  (四)臺灣高等法院被告前案紀錄表1 份。
三、核被告所為，係犯刑法第135 條第1 項之對於公務員依法執
    行職務時施強暴罪。被告有如犯罪事實欄所載之前案及執行
    紀錄，其於受徒刑執行完畢後5 年內故意再犯本件有期徒刑
    以上之罪，為累犯，應依刑法第47條第1 項之規定加重其刑
    。爰審酌被告漠視公權力之存在，恣意對警員施以強暴，妨
    害國家公務之順利進行，足見被告法紀觀念淡薄、守法態度
    偏差，惟念其犯罪後終能坦承犯行，態度尚佳，併考量其犯
    罪之動機、目的、手段、智識程度、所生危害程度等一切情
    狀，而認公訴檢察官之求刑尚屬適當，量處如主文所示之刑
    ，並諭知易科罰金之折算標準，以示懲儆。
四、應適用之法條：刑事訴訟法第273 條之1 第1 項、第299 條
    第1 項前段、第310 條之2 、第454 條第1 項，刑法第135
    條第1 項、第47條第1 項、第41條第1 項前段，刑法施行法
    第1 條之1 第1 項、第2 項前段。
五、如不服本判決，得自收受送達之翌日起10日內向本院提出上
    訴狀（應附繕本），其未敘述上訴理由者，應於上訴期間屆
    滿後20日內補提理由書狀於本院，上訴於臺灣高等法院。
本案經檢察官王碩志到庭執行職務。
中    華    民    國   100    年    5     月    27    日
                  刑事庭        法  官  潘怡華
以上正本證明與原本無異。
如不服本判決應於收受判決後10日內向本院提出上訴書狀，並應
敘述具體理由。其未敘述上訴理由者，應於上訴期間屆滿後20日
內向本院補提理由書( 均須按他造當事人之人數附繕本) 「切勿
逕送上級法院」。
                                書記官  郭怡君
中    華    民    國   100    年    5     月    27    日
本案論罪科刑法條：
中華民國刑法第135 條
（妨害公務執行及職務強制罪）
對於公務員依法執行職務時，施強暴脅迫者，處3 年以下有期徒
刑、拘役或3 百元以下罰金。
意圖使公務員執行一定之職務或妨害其依法執行一定之職務或使
公務員辭職，而施強暴脅迫者，亦同。
犯前二項之罪，因而致公務員於死者，處無期徒刑或7 年以上有
期徒刑；致重傷者，處3 年以上、10年以下有期徒刑。